# 关于政府免收公司厂房的租金能计入其他收益吗？

提问人：cqlpzhy 时间：2021-10-29 08:05:05
政府招商引资，对公司租赁工业园区的厂房免租了 5 年，协议约定的是公司先付租金，后返回公司。但实际情况是公司并未支付租金。请问下：这种情况，免租的租金能计入当期其他收益吗？

回答人：chenyiwei
虽然没有发生合同原约定中的款项收付，但政府补助的实质仍存在，即从政府无偿获得了厂房的使用权，因此仍应作为政府补助进行会计处理。如果本企业的会计政策是对此类政府补助采用总额法的，则应分别确认使用权资产折旧和其他收益。